臺灣高雄地方法院民事裁定
108年度消債清字第228號
聲  請  人  許端紜（原名：許麗香）
0000000000000000

0000000000000000

0000000000000000

0000000000000000

上列當事人因消費者債務清理事件聲請清算，本院裁定如下：
    主  文
聲請人許端紜（原名：許麗香）自中華民國一百零九年三月十八
日下午四時起開始清算程序。
命司法事務官進行本件清算程序。
    理  由
一、聲請意旨略以：伊無力清償債務，曾依消費者債務清理條例
    向高雄市三民區調解委員會聲請調解但不成立，爰聲請清算
    等語。
二、按債務人不能清償債務或有不能清償之虞者，得依本條例所
    定更生或清算程序，清理其債務；債務人對於金融機構負債
    務者，在聲請更生或清算前，應向最大債權金融機構請求協
    商債務清償方案，或向其住、居所地之法院或鄉、鎮、市、
    區調解委員會聲請債務清理之調解；自債務人提出協商請求
    之翌日起逾30日不開始協商，或自開始協商之翌日起逾90日
    協商不成立，債務人得逕向法院聲請更生或清算；債務人於
    法院裁定開始更生程序或許可和解或宣告破產前，得向法院
    聲請清算；法院開始清算程序之裁定，應載明其年、月、日
    、時，並即時發生效力；法院裁定開始更生或清算程序後，
    得命司法事務官進行更生或清算程序；必要時，得選任律師
    、會計師或其他適當之自然人或法人1人為監督人或管理人
    ，消費者債務清理條例（下稱消債條例）第3條、第151條第
    1項、第153條、第80條前段、第83條第1項、第16條第1項分
    別定有明文。
三、經查：
  ㈠聲請人所述，業經本院核閱高雄市三民區公所調解不成立證
    明書（卷第14頁）無訛。
  ㈡次查，聲請人於106年及107年度申報所得均為0元，惟其自陳
    聲請清算前2年內有打零工之薪資共312,000元，名下無財產
    ，勞工保險於101年11月9日退保，並於當月領取勞保老年一
    次給付1,280,213元，另有遠雄人壽1張保單解約金29,454元
    ，曾於106年6月14日、107年5月31日及108年6月12日領取中
    華郵政1張保單紅利673元、752元及800元，現有解約金135,
    038元，原有富邦人壽3張保單均於102年5月31日變更要保人
    為郭南廷。又聲請人陳稱上開勞保給付用於清償地下錢莊之
    借貸及生活支出，已無餘額，108年6月間因患左側腎上腺腫
    瘤接受切除手術，醫囑宜門診繼續追蹤治療，現從事家庭清
    潔工作，接案來源為客戶介紹，每次工資1,000元領取現金
    ，每月收入約為13,000元，另有將其不動產營業員證照登記
    於富住通不動產仲介經紀股份有限公司，未領取費用，目前
    尚無成交案件故無回收服務費，現未領取勞保各類給付，亦
    無社會局補助，成年子女均未給付扶養費等情，此有財產及
    收入狀況說明書（卷第5至7頁）、債權人清冊（卷第9頁至1
    0）、戶籍謄本（卷第13頁）、診斷證明書（卷第15頁）、
    財政部高雄國稅局106年及107年度綜合所得稅各類所得資料
    清單及總歸戶財產查詢清單（卷第16頁、第37至38頁）、存
    摺（卷第17至21頁）、商業保險投保資料查詢結果表（卷第
    34至36頁）、收入切結書（卷第39頁）、勞工保險被保險人
    投保資料表（卷第40頁）、財團法人金融聯合徵信中心前置
    協商專用債權人清冊（卷第59至60頁）、信用報告（卷第62
    頁）、高雄市政府社會局社會福利資訊料查詢表（卷第75至
    77頁）、富邦人壽保險股份有限公司函（卷第94至95頁）、
    中華郵政股份有限公司壽險處函（卷第80至81頁）、遠雄人
    壽保險股份有限公司書函（卷第109至110頁）、富住通不動
    產仲介經紀股份有限公司函（卷第113頁）等在卷可參。則
    在查無聲請人有其他收入來源之情形下，佐以其現年57歲，
    106、107年度均無申報所得紀錄，且已出具收入切結書，本
    院即以其切結每月收入13,000元作為核算其現在償債能力之
    基礎。
  ㈢關於聲請人個人日常必要支出部分，聲請人陳稱其戶籍地於9
    0年間即已拍定，現與配偶及2名子女共同租屋居住，每月房
    租15,000元，聲請人分攤2,000元，未領取租金補助，此有
    房屋租賃契約書及高雄市政府都市發展局函在卷可稽（卷第
    42至43頁、第88至93頁）。按債務人必要生活費用，以最近
    一年衛生福利部或直轄市政府所公告當地區每人每月最低生
    活費一點二倍定之，消債條例第64條之2第1項定有明文。本
    院參酌衛福部社會司所公告109年度高雄市最低生活費標準
    為13,099元。又該最低生活費用之標準，係照當地最近1年
    平均每人消費支出60％，依其基準之家庭收支調查報告調查
    表格式所示有關經常性支出之調查項目，其原即包括利息支
    出、食品、衣著、房租及水費、電費、醫療保健、交通、娛
    樂、教育等基本生活需求。本院認在聲請人並無特殊需求，
    應以此最低生活費之1.2倍即15,719元認係其個人必要生活
    費用。
  ㈣綜上所述，以聲請人現每月收入13,000元為其償債能力基準
    ，扣除個人必要生活費後即可能出現超支情形，遑論尚有餘
    款可用於清償債務5,753,909元（參聯徵中心債權人清冊，
    包含：兆豐銀行、匯豐銀行、遠東銀行、永豐銀行、台新銀
    行、滙誠第一資產公司）。從而，聲請人聲請本件清算，應
    予准許，爰命司法事務官進行本件清算程序。
四、依消債條例第11條第1項、第83條第1項、第16條第1項，裁
    定如主文。
中　　華　　民　　國　　109 　年　　3 　　月　　18　　日
                  民事庭　法　官　賴寶合
以上正本係照原本作成。
本裁定不得抗告。
中　　華　　民　　國　　109 　年　　3 　　月　　18　　日
                          書記官  胡美儀